【裁判字號】    89,易,939
【裁判日期】    891205
【裁判案由】    違反電子遊戲場業管理條例
【裁判全文】
臺灣苗栗地方法院刑事判決                          八十九年度易字第九三九號
    公  訴  人  臺灣苗栗地方法院檢察署檢察官
    被      告  甲○○
右列被告因違反電子遊戲場業管理條例案件，經檢察官聲請簡易判決處刑（八十九年
度偵字第一九四九號），本院認為不宜以簡易判決處刑，乃適用通常程序，判決如左
：
    主      文
甲○○違反未依電子遊戲場業管理條例規定辦理營利事業登記，不得經營電子遊戲場
業之規定，處拘役伍拾日，如易科罰金，以參佰元折算壹日。緩刑貳年。
扣案之電子遊戲機台柒台（麻將台參台、水果盤肆台）及上開機台ＩＣ板柒塊均沒收
。
    事      實
一、甲○○係位於苗栗縣通霄鎮○○路一三二號「滾石撞球場」之負責人，未依電子
    遊戲場業管理條例規定辦理電子遊戲場業之營利事業登記，竟自民國八十九年三
    月十二日起，在其經營之滾石撞球場內設置以電腦方式操控，產生或顯示影像、
    圖案、動作之電子遊戲機台麻將台三台、水果盤四台合計七台，供不特定人為益
    智娛樂，而經營電子遊戲場業。嗣於同年四月十八日十七時二十分許，在上址為
    警當場查獲，並扣得上開電子遊戲機台麻將台三台、水果盤四台合計七台（含Ｉ
    Ｃ板七塊），始查悉上情。
二、案經苗栗縣警察局通霄分局報請臺灣苗栗地方法院檢察署檢察官偵查起訴。
    理      由
一、訊據被告對於右揭時地經警查獲電子遊戲機台七台之事實固坦承不諱，惟矢口否
    認有何違反電子遊戲場業管理條例之犯行，辯稱：「滾石電子遊藝場」之負責人
    原來係訴外人傅錦卿，嗣後轉讓給訴外人徐啟宏，徐啟宏再轉讓給被告，因為營
    利事業登記證不能辦過戶，所以伊用傅錦卿名義之營利事業登記證經營電子遊戲
    機台及開設撞球場，後來傅錦卿將上開營利事業登記證註銷，伊也申請不到，且
    伊早在八十九年四月二日即將上開電子遊戲機台收起來放倉庫，不再經營了云云
    。惟查，被告對於伊並未取得經營電子遊戲場業之營利事業登記，且自民國八十
    九年三月十二日即將扣案之電子遊戲機台麻將台三台、水果盤四台擺在其經營之
    「滾石撞球場」大廳，直至八十九年四月一日警員查獲證人陳威廷在上址把玩電
    子遊戲機台始將上述電子遊戲機七台收起來等情，業據其於本院審理中供述甚明
    （參見本院八十九年十一月二十一日審判筆錄），並據證人陳威廷到庭證述明確
    ，復有被告庭呈之以傅錦卿為負責人之「滾石電子遊藝場」營利事業登記證及營
    利級別證各一紙附可稽，則被告即未合法取得經營電子遊戲場業之營利事業登記
    ，且其亦自承於八十九年三月十二日至同年四月一日曾於上址擺設扣案之電子遊
    戲機台麻將台三台、水果盤四台經營，而經營電子遊戲場業，則被告違反電子遊
    戲場業管理條例之犯行已甚明確，此外，復有電子遊戲機台七台（含麻將台三台
    、水果盤四台）及上開機台ＩＣ板七塊扣案可資佐證，被告上開辯解，顯係卸責
    之詞，不足採信。從而，本件事證明確，被告右揭犯行堪予認定。
二、按未依電子遊戲場業管理條例規定辦理營利事業登記者，不得經營電子遊戲場業
    ，電子遊戲場業管理條例第十五條定有明文。核被告未依該條例規定向主管機關
    申請辦理營利事業登記，即在其所經營之苗栗保齡球館內擺設電子遊戲機台，核
    其所為係犯電子遊戲場業管理條例第二十二條、第十五條之罪。審酌被告犯罪動
    機、未辦理營業登記即先行營業之手段、經營時間尚短、對社會安寧及公序良俗
    所造成之損害尚小及犯後態度等一切情狀，量處如主文所示之刑，並諭知易科罰
    金之折算標準，以示懲儆。又被告未曾受有期徒刑以上之刑之宣告，有臺灣高等
    法院檢察署刑案紀錄簡覆表一紙在卷可參，其受此教訓，當知警惕，應無再犯之
    虞，所判處之刑，本院認為以暫不執行為適當，併予宣告緩刑二年，以啟自新。
    至扣案之電子遊戲機七台（含ＩＣ板七塊），均係被告所有供其犯罪所用，業據
    被告供明在卷，爰依刑法第三十八條第一項第二款之規定予以宣告沒收，附此敘
    明。
據上論斷，應依刑事訴訟法第四百五十二條、第二百九十九條第一項前段，電子遊戲
場業管理條例第二十二條、第十五條，刑法第十一條前段、第四十一條、第七十四條
第一款、第三十八條第一項第二款，罰金罰鍰提高標準條例第二條，判決如主文。
本案經檢察官蔡宗熙到庭執行職務。
中    華    民    國    八十九    年      十二        月      五        日
                                      臺灣苗栗地方法院刑事庭
                                          法  官  吳  炳  桂
右正本證明與原本無異。
如不服本判決，應於送達後十日內向本院提出上訴狀（附繕本），上訴於台灣高等法
院台中分院。
                            書記官  黃  秀  娟
中    華    民    國    八十九    年      十二        月      五        日
附錄本案論罪科刑法條全文
電子遊戲場業管理條例第十五條：
未依本條例規定辦理營利事業登記者，不得經營電子遊戲場業。
電子遊樂場管理條例第二十二條：
違反第十五條規定者，處行為人一年以下有期徒刑、拘役或科或併科新台幣五十萬元
以上二百五十萬元以下罰金。


司法院資訊處製作；財團法人民間司法改革基金會備份。
